bg-BG: Диапазон на ксилофона (октави): 1 октава; 1,5 октави; 2 октави; 2,5 октави; 3 октави; 3,5 октави; 4 октави; 4,5 октави; 5 октави; Други
zh-CN: 木琴音域（八度）: 1 个八度; 1.5 个八度; 2 个八度; 2.5 个八度; 3 个八度; 3.5 个八度; 4 个八度; 4.5 个八度; 5 个八度; 其他
tr: Ksilofon ses aralığı (oktav): 1 oktav; 1,5 oktav; 2 oktav; 2,5 oktav; 3 oktav; 3,5 oktav; 4 oktav; 4,5 oktav; 5 oktav; Diğer
ko: 실로폰 음역대(옥타브): 1옥타브; 1.5옥타브; 2옥타브; 2.5옥타브; 3옥타브; 3.5옥타브; 4옥타브; 4.5옥타브; 5옥타브; 기타
cs: Rozsah xylofonu (oktávy): 1 oktáva; 1,5 oktávy; 2 oktávy; 2,5 oktávy; 3 oktávy; 3,5 oktávy; 4 oktávy; 4,5 oktávy; 5 oktáv; Jiné
sl-SI: Razpon ksilofona: 1 oktava; 1,5 oktave; 2 oktavi; 2,5 oktave; 3 oktave; 3,5 oktave; 4 oktave; 4,5 oktave; 5 oktav; Drugo
ro-RO: Gamă a xilofonului (octave): 1 octavă; 1,5 octave; 2 octave; 2,5 octave; 3 octave; 3,5 octave; 4 octave; 4,5 octave; 5 octave; Altele
el: Εύρος ξυλόφωνου (οκτάβες): 1 οκτάβα; 1,5 οκτάβα; 2 οκτάβες; 2,5 οκτάβες; 3 οκτάβες; 3,5 οκτάβες; 4 οκτάβες; 4,5 οκτάβες; 5 οκτάβες; Άλλο
fr: Gamme du xylophone (octaves): 1 octave; 1,5 octave; 2 octaves; 2,5 octaves; 3 octaves; 3,5 octaves; 4 octaves; 4,5 octaves; 5 octaves; Autre
nl: Xylofoonbereik (octaven): 1 octaaf; 1,5 octaaf; 2 octaven; 2,5 octaaf; 3 octaven; 3,5 octaaf; 4 octaven; 4,5 octaaf; 5 octaven; Overig
en: Xylophone range (octaves): 1 octave; 1.5 octaves; 2 octaves; 2.5 octaves; 3 octaves; 3.5 octaves; 4 octaves; 4.5 octaves; 5 octaves; Other
it: Estensione dello xilofono (ottave): 1 ottava; 1,5 ottave; 2 ottave; 2,5 ottave; 3 ottave; 3,5 ottave; 4 ottave; 4,5 ottave; 5 ottave; Altro
de: Tonumfang des Xylofons (Oktaven): 1 Oktave; 1,5 Oktaven; 2 Oktaven; 2,5 Oktaven; 3 Oktaven; 3,5 Oktaven; 4 Oktaven; 4,5 Oktaven; 5 Oktaven; Sonstige
pt-PT: Alcance do xilofone (oitavas): 1 oitava; 1,5 oitavas; 2 oitavas; 2,5 oitavas; 3 oitavas; 3,5 oitavas; 4 oitavas; 4,5 oitavas; 5 oitavas; Outro
nb: Område for xylophone range (oktaver): 1 oktav; 1,5 oktaver; 2 oktaver; 2,5 oktaver; 3 oktaver; 3,5 oktaver; 4 oktaver; 4,5 oktaver; 5 oktaver; Annet
hr-HR: Raspon ksilofona (oktave): 1 oktava; 1,5 oktava; 2 oktave; 2,5 oktave; 3 oktave; 3,5 oktave; 4 oktave; 4,5 oktave; 5 oktava; Ostalo
zh-TW: 木琴音域 (八度): 1 個八度; 1.5 個八度; 2 個八度; 2.5 個八度; 3 個八度; 3.5 個八度; 4 個八度; 4.5 個八度; 5 個八度; 其他
ru: Диапазон ксилофона (в октавах): 1 октава; 1,5 октавы; 2 октавы; 2,5 октавы; 3 октавы; 3,5 октавы; 4 октавы; 4,5 октавы; 5 октав; Другое
sv: Omfång för xylofon (oktaver): 1 oktav; 1,5 oktaver; 2 oktaver; 2,5 oktaver; 3 oktaver; 3,5 oktaver; 4 oktaver; 4,5 oktaver; 5 oktaver; Övrigt
pt-BR: Alcance do xilofone (oitavas): 1 oitava; 1,5 oitavas; 2 oitavas; 2,5 oitavas; 3 oitavas; 3,5 oitavas; 4 oitavas; 4,5 oitavas; 5 oitavas; Outros
sk-SK: Rozsah xylofónu (oktávy): 1 oktáva; 1,5 oktávy; 2 oktávy; 2,5 oktávy; 3 oktávy; 3,5 oktávy; 4 oktávy; 4,5 oktávy; 5 oktáv; Iné
pl: Zakres ksylofonu (oktawy): 1 oktawa; 1,5 oktawy; 2 oktawy; 2,5 oktawy; 3 oktawy; 3,5 oktawy; 4 oktawy; 4,5 oktawy; 5 oktaw; Inne
fi: Xylofonin ääniala (oktaaveissa): 1 oktaavi; 1,5 oktaavia; 2 oktaavia; 2,5 oktaavia; 3 oktaavia; 3,5 oktaavia; 4 oktaavia; 4,5 oktaavia; 5 oktaavia; Muu
hu: Xilofon hangtartomány (oktáv): 1 oktáv; 1,5 oktáv; 2 oktáv; 2,5 oktáv; 3 oktáv; 3,5 oktáv; 4 oktáv; 4,5 oktáv; 5 oktáv; Egyéb
ja: 木琴範囲 (オクターブ): 1 オクターブ; 1.5 オクターブ; 2 オクターブ; 2.5 オクターブ; 3 オクターブ; 3.5 オクターブ; 4 オクターブ; 4.5 オクターブ; 5 オクターブ; その他
da: Omfang for xylofon (oktaver): 1 oktav; 1,5 oktav; 2 oktaver; 2,5 oktaver; 3 oktaver; 3,5 oktaver; 4 oktaver; 4,5 oktaver; 5 oktaver; Andet
lt-LT: Ksilofono diapazonas (oktavos): 1 oktava; 1,5 oktavos; 2 oktavos; 2,5 oktavos; 3 oktavos; 3,5 oktavos; 4 oktavos; 4,5 oktavos; 5 oktavos; Kita
es: Rango de xilofón (octavas): 1 octava; 1,5 octavas; 2 octavas; 2,5 octavas; 3 octavas; 3,5 octavas; 4 octavas; 4,5 octavas; 5 octavas; Otro
th: ช่วงเสียงของระนาด (อ็อกเทฟ): 1 อ็อกเทฟ; 1.5 อ็อกเทฟ; 2 อ็อกเทฟ; 2.5 อ็อกเทฟ; 3 อ็อกเทฟ; 3.5 อ็อกเทฟ; 4 อ็อกเทฟ; 4.5 อ็อกเทฟ; 5 อ็อกเทฟ; อื่นๆ
vi: Quãng âm của đàn Xylophone: 1 quãng tám; 1,5 quãng tám; 2 quãng tám; 2,5 quãng tám; 3 quãng tám; 3,5 quãng tám; 4 quãng tám; 4,5 quãng tám; 5 quãng tám; Khác